Inventaris van het archief van het Ministerie van Economische Zaken; Adviseur/Afdeling Produktiviteitsbevordering, 1951-1966
Nationaal Archief, Den Haag
- STUKKEN VAN NA 1966 (CHRONOLOGISCH GEORDEND), V
  - Brief aan de stichting Diamant Speurwerk Centrum te Amsterdam betreffende de financiële afwikkeling van haar liquidatie, mrt. 1969; 917; 1 stuk
  - Brief van de Hoofdafdeling Comptabiliteit van de Directie Administratieve Zaken van het Ministerie van Economische Zaken aan de stichting Productiviteitscentrum voor het Visbedrijf te 's-Gravenhage betreffende indiening van een slotafrekening ten aanzien van het productiviteitsproject "D 35", mei 1969; 918; 1 stuk
  - Ingekomen brieven van de directie voor administratieve zaken, hoofdafdeling comptabiliteit betreffende de slotafrekening van de bijdrage uit productiviteitsgelden aan het productiviteitscentrum voor het Visbedrijf, doorslagen, dec. 1969; 919; 2 stukken
- STICHTING ONDERZOEK PLOEGENARBEID EN NORMALE ARBEIDSBELASTING, 1955-1960, VI
  - Rapporten van deelonderzoeken inzake ploegenarbeid, verricht door de medisch-psychologische en de technische secties, 1956-1960; 920; 1 pak
  - Rapporten van deelonderzoeken inzake ploegenarbeid, verricht door de sociologische sectie, 1956-1960; 921; 1 omslag
  - Rapporten van deelonderzoeken inzake ploegenarbeid, verricht door diverse instellingen, 1957-1960; 922; 1 omslag
  - Eindrapporten inzake ploegenarbeid van de sociologische en de technisch-economische secties, 1959; 923; 2 delen
  - Stukken betreffende een experimenteel onderzoek naar de invloed van langdurige nachtdienst bij Remington Rand, 1957; 924; 1 omslag
  - Stukken betreffende de ontwikkeling van de gebruikte enquête, [1957-1958]; 925; 1 omslag
  - Stukken betreffende de inhoud en de voortgang van het onderzoek ploegenarbeid in zijn geheel., 1955-1958; 926; 1 omslag
  - "Ploegenarbeid in de industrie, verslag van het sociologische deel van een onderzoek", proefschrift van G.H. Bast, teamleider van de sociologische sectie van de stichting, over de sociologische aspecten van het door de stichting gevoerde onderzoek. Gedrukt., 1960; 927; 1 deel
  - Stukken betreffende informatie etikettering, 1963-1964; 928; 1 omslag
  - Stukken betreffende de uitgave van de European Technical Digests, 1957-1962; 929; 1 omslag